【裁判字號】    98,交聲,550
【裁判日期】    980731
【裁判案由】    違反道路交通管理處罰條例聲明異議
【裁判全文】
臺灣士林地方法院交通事件裁定         98年度交聲字第550號
原處分機關  臺北市交通事件裁決所
異  議  人
即受處分人  甲○○
上列異議人即受處分人因違反道路交通管理處罰條例案件，對於
臺北市交通事件裁決所於中華民國98年5 月1 日所為處分（原處
分案號：北市裁罰字第裁22-AA0000000號）聲明異議，本院裁定
如下：
    主  文
異議駁回。
    理  由
一、按按汽車駕駛人，行車速度，超過規定之最高時速，或低於
    規定之最低時速，除有第43條第1 項第2 款之情形外，處新
    臺幣（下同）1 千2 百元以上2 千4 百元以下罰鍰，道路交
    通管理處罰條例第40條定有明文。
二、原處分意旨略以：異議人即受處分人甲○○（下稱異議人）
    所駕駛之車號為2928-QX 號自用小客車，於民國97年12月8
    日上午10時許，在臺北市○○○○道路師大路入口處由北往
    南方向行駛時，經警逕行舉發有「速限60公里，經測時速75
    公里，超速15公里」之違規，依道路交通管理處罰條例第40
    條規定，處罰鍰1 千6 百元等語。
三、異議意旨略以：異議人遭員警逕行舉發超速之相片中，最外
    側車道有另部車輛車尾入鏡，本件係該車超速而非異議人超
    速，僅因測速照相監測到超速再到完成照相的時間差約1/10
    00秒致該車速度過快（時速逾120 公里）時即無法照到其車
    牌號碼而僅照到最內側車道之異議人車輛云云。
四、經查：
  (一)本件異議人所有之車號為2928-QX 號自用小客車，於97年12
    月8 日上午10時許，在臺北市○○○○道路師大路入口處由
    北往南方向行駛時，經警逕行舉發有「速限60公里，經測時
    速75公里，超速15公里」之違規等情，此有舉發違反道路交
    通管理事件通知單及採證照片各1 紙在卷可考。另本件水源
    快速道路師大路入口（往南）超速違規之採證相機係「微電
    腦雷達波型自動採證單功能相機」，每次採證1 張，以斜角
    45度發射，可達50公尺，最遠可採證4 線車道，相機光圈速
    度為千分之一秒，以斜角依序掃描，相片上會顯示年、月、
    日、時間、當時速度、路段名稱及速限標準等情，此亦有臺
    北市政府警察局中正第二分局98年2 月2 日北市警中正二分
    交字第09830096300 號函針對該所架設微電腦雷達波型自動
    採證單功能相機之功能及採證原理加以說明。觀諸本件採證
    照片，該車號為2928－QX號自用小客車確在掃瞄區內，且該
    微電腦雷射波型自動採證單功能相機已於97年8 月6 日檢定
    合格，本件舉發時仍屬檢定有效期間內等情，亦有臺北市政
    府警察局中正第二分局98年7 月7 日北市警中正二分交字第
    09830867100 號函文所檢附之雷達測速儀檢定合格證書1 份
    附卷為憑，足認異議人之前述車輛確有超速行駛之違規事實
    ，甚為明確。
  (二)雖本件採證照片中，有另部車輛出現在照片中，然該部車輛
    實已離開前述微電腦雷達波型自動採證單功能相機之掃瞄區
    內，即難認係該車輛有違規超速之事實。再異議人另辯稱：
    若該車速度逾時速120 公里，即無法照到該車，而有誤認之
    虞。然本件採證照片所示之車速為時速75公里，若確係該車
    輛以時速75公里超速行駛，則該車輛在微電腦雷射波型自動
    採證單功能相機相機之掃描區域內，應能完整拍攝，而非如
    該採證照片中僅車尾入鏡且無法辨識。是異議人前開所辯，
    恐係誤會，並非可採。
五、綜上所述，異議人確有於前揭時、地，行車速度超過規定之
    最高速限未滿20公里之違規行為。從而，原處分機關依道路
    交通管理處罰條例第40條規定，裁處異議人罰鍰1 千6 百元
    ，並無不當。本件聲明異議為無理由，應予駁回。
中    華    民    國    98    年    7     月    31    日
                  交通法庭法  官  莊明達
以上正本證明與原本無異。
如不服本裁定應於裁定送達後5 日內向本院提出抗告狀。
                          書記官  劉欣怡
中    華    民    國    98    年    7     月    31    日


司法院資訊處製作；財團法人民間司法改革基金會備份。
